臺灣雲林地方法院刑事裁定
111年度聲字第243號
聲  請  人  臺灣雲林地方檢察署檢察官
受  刑  人  張勝雄



上列聲請人因受刑人數罪併罰有二裁判以上，聲請定其應執行之
刑（111年度執字第491號），本院裁定如下：
    主  文
甲○○所犯如附表所示之罪刑，應執行有期徒刑貳年拾月。
    理  由
一、聲請意旨略以：受刑人甲○○因犯竊盜等案件，先後經判決確
    定（如附表），符合數罪併罰之要件，應依刑法第53條及第
    51條第5款之規定，聲請定其應執行之刑，爰依刑事訴訟法
    第477條第1項規定聲請裁定等語。
二、按「裁判確定前犯數罪者，併合處罰之。但有下列情形之一
    者，不在此限：一、得易科罰金之罪與不得易科罰金之罪。
    二、得易科罰金之罪與不得易服社會勞動之罪。三、得易服
    社會勞動之罪與不得易科罰金之罪。四、得易服社會勞動之
    罪與不得易服社會勞動之罪。前項但書情形，受刑人請求檢
    察官聲請定應執行刑者，依第51條規定定之」、「數罪併罰
    ，有二裁判以上者，依刑法第51條之規定，定其應執行之刑
    」、「數罪併罰，分別宣告其罪之刑，如宣告多數有期徒刑
    者，於各刑中之最長期以上，各刑合併之刑期以下，定其刑
    期，但不得逾30年」，刑法第50條、第53條、第51條第5款
    分別定有明文。參其立法意旨，除在於緩和多數有期徒刑合
    併執行所造成之苛酷外，更避免責任非難之重複，蓋有期徒
    刑之科處，不僅在於懲罰犯罪行為，更重在矯治犯罪行為人
    、提升其規範意識，及回復社會對於法律規範之信賴，是應
    併合處罰之複數有期徒刑倘一律合併執行，將造成責任非難
    之效果重複滿足、邊際效應遞減之不當效果，甚至有違責任
    主義，故採行加重單一刑主義，以期責罰相當。是法院就應
    併合處罰之數個有期徒刑宣告定其應執行刑時，不僅應遵守
    法律所定「以宣告各刑中之最長期為下限，各刑合併之刑期
    為上限，但最長不得逾30年」之外部界限，更應受不得明顯
    違反公平正義、法律秩序理念及目的之規範。具體而言，於
    併合處罰，其執行刑之酌定，應視行為人所犯數罪之犯罪類
    型而定，倘行為人所犯數罪屬相同之犯罪類型者（如複數竊
    盜、施用或販賣毒品等），於併合處罰時，其責任非難重複
    之程度較高，應酌定較低之應執行刑；然行為人所犯數罪雖
    屬相同之犯罪類型，但所侵犯者為具有不可替代性、不可回
    復性之個人法益（如殺人、妨害性自主），於併合處罰時，
    其責任非難重複之程度則較低，自可酌定較高之應執行刑；
    另行為人所犯數罪非惟犯罪類型相同，且其行為態樣、手段
    、動機均相似者，於併合處罰時，其責任非難重複之程度更
    高，應酌定更低之應執行刑；反之，行為人所犯數罪各屬不
    同之犯罪類型者，於併合處罰時，其責任非難重複之程度甚
    低，當可酌定較高之應執行刑。至個別犯罪之犯罪情節或對
    於社會之影響、行為人之品性、智識、生活狀況或前科情形
    等，除前述用以判斷各個犯罪之犯罪類型、法益侵害種類、
    犯罪行為態樣、手段、動機是否相同、相似，以避免責任非
    難過度重複者外，乃個別犯罪量處刑罰時已斟酌過之因素，
    要非定應執行刑時應再行審酌者。
三、次按法律上屬於自由裁量之事項，有其外部性界限及內部性
    界限，並非概無拘束。依據法律之具體規定，法院應在其範
    圍選擇為適當之裁判者，為外部性界限；而法院為裁判時，
    應考量法律之目的，及法律秩序之理念所在者，為內部性界
    限。法院為裁判時，二者均不得有所踰越（最高法院80年度
    台非字第473號判決要旨參照）。再數罪併罰中之一罪，依
    刑法規定得易科罰金，若因與不得易科罰金之他罪，併合處
    罰結果而不得易科罰金時，原可易科部分所處之刑，自亦無
    庸為易科折算標準之記載（司法院院字第2702號解釋、司法
    院大法官釋字第144號解釋及第679號解釋理由書意旨可資參
    照）。故在數罪併罰，有二裁判以上，定其應執行之刑時，
    固屬於法院自由裁量之事項，然仍應受前揭外部性界限及內
    部性界限之拘束，且若有得易科罰金之罪與不得易科罰金之
    罪併合處罰結果而不得易科罰金時，原可易科部分所處之刑
    ，自亦無庸為易科折算標準之記載。
四、經查：
  ㈠受刑人所犯如附表所示各罪，經本院分別判處如附表所示之
    刑，均確定在案，有附表所示各罪之裁判書、臺灣高等法院
    被告前案紀錄表各1份在卷可稽。而本院為上開各案犯罪事
    實最後判決之法院，且受刑人已依刑法第50條第2項規定，
    於民國111年3月11日具名請求檢察官向本院聲請就得易科罰
    金之刑（即附表編號４、５）、不得易科罰金之刑（即附表編
    號１至３、６至８）合併定其應執行刑，有臺灣雲林地方檢察署
    刑法第50條第1項但書案件是否請求定應執行刑調查表1份在
    卷可憑，是檢察官聲請就上開各罪合併定執行刑，於法尚無
    不合，應予准許。
  ㈡又受刑人所犯如附表編號１至３所示之罪，經本院以110年度易
    字第588號判決判處有期徒刑7月、9月、8月，應執行有期徒
    刑1年4月確定；附表編號４、５所示之罪，經本院以110年度
    易字第588號判決判處有期徒刑5月（共2罪），應執行有期
    徒刑7月確定；附表編號６至８所示之罪，經本院以110年度易
    字第615號、第618號、第656號判決判處有期徒刑7月（共2
    罪）、8月，應執行有期徒刑1年3月確定，有上開判決書、
    臺灣高等法院被告前案紀錄表各1份在卷可考。是本件定應
    執行刑，除不得逾越刑法第51條第5款所定法律之外部界限
    ，即不得重於如附表所示各罪加計之總和外，亦應受內部界
    限之拘束，即不得重於前揭所定之執行刑有期徒刑1年4月、
    7月及1年3月加計後之總和，即不得逾有期徒刑3年2月。　
    　　
  ㈢另衡酌附表所示案件均為竊盜罪，犯罪時間集中在110年3月
    至110年8月間，責任非難重複程度甚高，其犯罪類型、行為
    態樣、手段、動機屬相同或相類，揆諸上揭說明，應於酌定
    應執行刑之際，考量上情並反映於所定刑度，俾貫徹罪刑相
    當原則，以維護公平正義、法律秩序之理念及目的，而為整
    體非難評價，兼衡附表編號１至３所示之罪曾經定應執行刑為
    有期徒刑1年4月、附表編號４、５所示之罪曾經定應執行刑為
    有期徒刑7月、附表編號６至８所示之罪曾經定應執行刑為有
    期徒刑1年3月等情，是聲請人依法聲請定其應執行之刑，本
    院審核認屬有據，爰定其應執行之刑如主文所示。又本件附
    表編號４、５部分，原雖得易科罰金，惟依上開說明，即不再
    為易科罰金之諭知，附此敘明。　
五、依刑事訴訟法第477條第1項，刑法第50條第2項、第53條、
    第51條第5款，裁定如主文。　　
中　　華　　民　　國　　111 　年　　5 　　月　　10　　日
　　　　　　　　  刑事第六庭    法  官  陳韋仁
以上正本證明與原本無異。　　　　　　　　　　　
如不服本裁定，應於裁定送達後5日內向本院提出抗告狀（須附
繕本）。
                                書記官  詹惠如
中　　華　　民　　國　　111 　年　　5 　　月　　10　　日
附表：受刑人甲○○定應執行刑案件一覽表：
 編          號           １          ２  罪          名   攜帶兇器竊盜 攜帶兇器竊盜  宣    告    刑  （不含沒收）  有期徒刑7月 有期徒刑9月  犯  罪  日  期  110年5月6日凌晨3時30分許 110年5月6日凌晨1時許  偵查(自訴)機關年  度  案  號  臺灣雲林地方檢察署110年度偵緝字第211號 臺灣雲林地方檢察署110年度偵緝字第211號 最  後   事實審 法    院 臺灣雲林地方法院 臺灣雲林地方法院  案    號 110年度易字第588號 110年度易字第588號  判決日期 110年11月23日 110年11月23日 確  定   判  決 法    院 臺灣雲林地方法院 臺灣雲林地方法院  案    號 110年度易字第588號 110年度易字第588號  判    決 確定日期 110年12月21日 110年12月21日 得否易科罰金  否 否 備           註  ⒈臺灣雲林地方檢察署110年度執字第2832號。 ⒉編號１至３經本院110年度易字第588號判決判處應執行有期徒刑1年4月。 ⒈臺灣雲林地方檢察署110年度執字第2832號。 ⒉編號１至３經本院110年度易字第588號判決判處應執行有期徒刑1年4月。 

 編          號           ３ ４  罪          名   攜帶兇器竊盜 攜帶兇器竊盜未遂  宣    告    刑  （不含沒收）  有期徒刑8月 有期徒刑5月  犯  罪  日  期  110年3月底某日 110年4月30日  偵查(自訴)機關年  度  案  號  臺灣雲林地方檢察署110年度偵緝字第211號 臺灣雲林地方檢察署110年度偵緝字第211號 最  後   事實審 法    院 臺灣雲林地方法院 臺灣雲林地方法院  案    號 110年度易字第588號 110年度易字第588號  判決日期 110年11月23日 110年11月23日 確  定   判  決 法    院 臺灣雲林地方法院 臺灣雲林地方法院  案    號 110年度易字第588號 110年度易字第588號  判    決 確定日期 110年12月21日 110年12月21日 得否易科罰金  否 是 備           註  ⒈臺灣雲林地方檢察署110年度執字第2832號。 ⒉編號１至３經本院110年度易字第588號判決判處應執行有期徒刑1年4月。 ⒈臺灣雲林地方檢察署110年度執字第2833號。 ⒉編號４、５經本院110年度易字第588號判決判處應執行有期徒刑7月。 
　　　
 編          號           ５          ６  罪          名   踰越牆垣竊盜未遂 攜帶兇器竊盜  宣    告    刑  （不含沒收）  有期徒刑5月 有期徒刑7月  犯  罪  日  期  110年5月3日 110年5月2日  偵查(自訴)機關年  度  案  號  臺灣雲林地方檢察署110年度偵緝字第211號 臺灣雲林地方檢察署110年度偵字第5367號、第7429號、第7578號 最  後   事實審 法    院 臺灣雲林地方法院 臺灣雲林地方法院  案    號 110年度易字第588號 110年度易字第615號、第618號、第656號  判決日期 110年11月23日 110年11月30日 確  定   判  決 法    院 臺灣雲林地方法院 臺灣雲林地方法院  案    號 110年度易字第588號 110年度易字第615號、第618號、第656號  判    決 確定日期 110年12月21日 110年12月28日 得否易科罰金  是 否 備           註  ⒈臺灣雲林地方檢察署110年度執字第2833號。 ⒉編號４、５經本院110年度易字第588號判決判處應執行有期徒刑7月。 ⒈臺灣雲林地方檢察署111年度執字第491號。 ⒉編號６至８經本院110年度易字第615號、第618號、第656號判決判處應執行有期徒刑1年3月。 

 編          號           ７ ８  罪          名   攜帶兇器竊盜 攜帶兇器竊盜  宣    告    刑  （不含沒收）  有期徒刑7月 有期徒刑8月  犯  罪  日  期  110年8月8日 110年8月22日  偵查(自訴)機關年  度  案  號  臺灣雲林地方檢察署110年度偵字第5367號、第7429號、第7578號 臺灣雲林地方檢察署110年度偵字第5367號、第7429號、第7578號 最  後   事實審 法    院 臺灣雲林地方法院 臺灣雲林地方法院  案    號 110年度易字第615號、第618號、第656號 110年度易字第615號、第618號、第656號  判決日期 110年11月30日 110年11月30日 確  定   判  決 法    院 臺灣雲林地方法院 臺灣雲林地方法院  案    號 110年度易字第615號、第618號、第656號 110年度易字第615號、第618號、第656號  判    決 確定日期 110年12月28日 110年12月28日 得否易科罰金  否 否 備           註  ⒈臺灣雲林地方檢察署111年度執字第491號。 ⒉編號６至８經本院110年度易字第615號、第618號、第656號判決判處應執行有期徒刑1年3月。 ⒈臺灣雲林地方檢察署111年度執字第491號。 ⒉編號６至８經本院110年度易字第615號、第618號、第656號判決判處應執行有期徒刑1年3月。